臺灣高等法院刑事裁定
110年度聲字第2911號
聲  請  人  臺灣高等檢察署檢察官
受  刑  人  古錦晧（原名古華輝）





上列聲請人因受刑人數罪併罰有二裁判以上，聲請定其應執行之
刑（聲請案號：臺灣高等檢察署110年度執聲字第1288號），本
院裁定如下：
    主  文
古錦晧犯如附表所示各罪所處之刑，應執行有期徒刑拾肆年拾月
。
    理  由
一、聲請意旨略以：受刑人古錦晧因違反毒品危害防制條例等數
    罪，先後經判決確定如附表，應依刑法第53條及第51條第5
    款之規定，定其應執行之刑，爰依刑事訴訟法第477條第1項
    之規定聲請定應執行之刑等語。
二、按裁判確定前犯數罪者，併合處罰之。但有下列情形之一者
    ，不在此限：得易科罰金之罪與不得易科罰金之罪。得易
    科罰金之罪與不得易服社會勞動之罪。得易服社會勞動之
    罪與不得易科罰金之罪。得易服社會勞動之罪與不得易服
    社會勞動之罪。前項但書情形，受刑人請求檢察官聲請定應
    執行刑者，依第51條規定定之；數罪併罰有二裁判以上者，
    應依第51條之規定，定其應執行之刑，刑法第50條、第53條
    分別定有明文。次按數罪併罰中之一罪，依刑法規定得易科
    罰金，若因與不得易科之他罪併合處罰結果而不得易科罰金
    時，原可易科部分所處之刑，自亦無庸為易科折算標準之記
    載（司法院大法官釋字第144號、第679號解釋意旨參照）。
    再按刑事訴訟法第370條第2項、第3項，已針對第二審上訴
    案件之定應執行刑，明定有不利益變更禁止原則之適用；而
    分屬不同案件之數罪併罰有應更定執行刑之情形，倘數罪之
    刑，曾經定應執行刑，再與其他裁判宣告之刑定應執行刑時
    ，在法理上亦同受此原則之拘束。亦即，另定之執行刑，其
    裁量所定之刑期，不得較重於前定之執行刑加計後裁判宣告
    之刑或所定執行刑之總和（最高法院110年度台抗字第1024
    號裁定意旨參照）。
三、經查：本件受刑人古錦晧因犯如附表各編號1至27所示之罪
    ，先後經判處如附表各編號1至27所示之刑，均經分別確定
    在案，且各罪均為裁判確定前所犯，有各該刑事判決書附卷
    可憑。其中受刑人所犯如附表編號4、15所示之罪所處之刑
    得易科罰金，附表編號1至3、5至14、16至27所示之罪所處
    之刑則不得易科罰金，原不得合併定應執行刑。然查：受刑
    人業已請求檢察官就附表各編號所示之罪合併聲請定應執行
    刑，此有「臺灣桃園地方檢察署依102年1月23日修正之刑法
    第50條調查受刑人是否聲請定應執行刑調查表」在卷可稽（
    見本院卷第9頁至第11頁），合於刑法第50條第2項之規定，
    檢察官就附表所示各編號之罪聲請合併定應執行刑，核無不
    合，應予准許。爰審酌本件內部性及外部性界限，及受刑人
    所犯如附表所示各罪之犯罪類型、動機、態樣、侵害法益、
    行為次數等情狀，復就其所犯之罪整體評價其應受非難及矯
    治之程度，並兼衡刑罰經濟與公平、比例等原則，以及就附
    表編號1、2經判處應執行有期徒刑1年2月；編號6至13定應
    執行有期徒刑3年6月；編號16至27定應執行有期徒刑9年（
    總和計為16年）等情狀，定其應執行之刑如主文所示。
　　至受刑人所犯如附表編號4、15所示之罪，原雖得易科罰金
    ，惟因與不得易科罰金之如附表編號1至3、5至14、16至27
    所示之罪併合處罰結果而不得易科罰金時，即無庸為易科罰
    金之記載。
據上論斷，應依刑事訴訟法第477條第1項，刑法第2條第1項但書
、第53條、第51條第5款、第50條第1項但書、第2項，裁定如主
文。
中　　華　　民　　國　　110 　年　　7 　　月　　27　　日
                  刑事第二十庭  審判長法　官  王復生  
　　　　　　　　　　　　　　　 　　 　法　官  遲中慧  
　　　　　　　　　　　　　　 　　　 　法　官  蕭世昌 
以上正本證明與原本無異。
如不服本裁定，應於收受送達後五日內向本院提出抗告狀。
                                      書記官  吳建甫
中　　華　　民　　國　　110 　年　　7 　　月　　27　　日

附表：受刑人古錦晧定應執行刑案件一覽表
編      號  1 2 3 罪      名  毒品危害防制條例 毒品危害防制條例 肇事逃逸 宣  告  刑  有期徒刑7月 有期徒刑9月 有期徒刑6月 犯 罪 日 期  107.8.31 107.9.1 108.4.25 偵查機關案號  桃園地檢107年度 毒偵字第5771號 桃園地檢107年度 毒偵字第5771號 桃園地檢108年度 偵字第13599號 最後 事實審 法院 臺灣高院 臺灣高院 桃園地院  案號 108年度上訴字 第1843號 108年度上訴字 第1843號 108年度審交訴字 第151號  判決日期 108.8.27 108.8.27 109.4.30 確定 判決 法院 最高法院 最高法院 桃園地院  案號 108年度台上字 第4011號 108年度台上字 第4011號 108年度審交訴字 第151號  判決確定日期 108.11.14 108.11.14 109.6.3 是否為得易科罰金之案件  否 否 否 備       註  桃園地檢108年度 執字第18210號 桃園地檢108年度 執字第18210號 桃園地檢110年度 執字第495號   編號1、2經定應執行有期徒刑1年2月   

編      號  4 5 6 罪      名  非駕駛 業務過失傷害 肇事逃逸 毒品危害防制條例 宣  告  刑  有期徒刑4月 有期徒刑6月 有期徒刑10月 犯 罪 日 期  108.4.25 107.10.5 107.11.9 偵查機關案號  桃園地檢108年度 偵字第13599號 桃園地檢107年度 偵字第30284號 桃園地檢107年度 毒偵字第7314號 最後 事實審 法院 桃園地院 桃園地院 桃園地院  案號 108年度審交訴字 第151號 108年度審交訴字 第211號 108年度審訴字 第1901號  判決日期 109.4.30 109.1.9 109.1.21 確定 判決 法院 桃園地院 桃園地院 桃園地院  案號 108年度審交訴字 第151號 108年度審交訴字 第211號 108年度審訴字 第1901號  判決確定日期 109.6.3 109.2.24 109.3.4 是否為得易科罰金之案件  是 否 否 備       註  桃園地檢110年度 執字第496號 桃園地檢109年度 執字第7055號 桃園地檢109年度 執字第5676號     編號6-13經定應執行有期徒刑3年6月 

編      號  7 8 9 罪      名  毒品危害防制條例 毒品危害防制條例 毒品危害防制條例 宣  告  刑  有期徒刑9月 有期徒刑8月 有期徒刑9月 犯 罪 日 期  108.4.6 108.4.10 108.4.12 偵查機關案號  桃園地檢107年度 毒偵字第7314號 桃園地檢107年度 毒偵字第7314號 桃園地檢107年度 毒偵字第7314號 最後 事實審 法院 桃園地院 桃園地院 桃園地院  案號 108年度審訴字 第1901號 108年度審訴字 第1901號 108年度審訴字 第1901號  判決日期 109.1.21 109.1.21 109.1.21 確定 判決 法院 桃園地院 桃園地院 桃園地院  案號 108年度審訴字 第1901號 108年度審訴字 第1901號 108年度審訴字 第1901號  判決確定日期 109.3.4 109.3.4 109.3.4 是否為得易科罰金之案件  否 否 否 備       註  桃園地檢109年度 執字第5676號 桃園地檢109年度 執字第5676號 桃園地檢109年度 執字第5676號   編號6-13經定應執行有期徒刑3年6月   

編      號  10 11 12 罪      名  毒品危害防制條例 毒品危害防制條例 毒品危害防制條例 宣  告  刑  有期徒刑9月 有期徒刑8月 有期徒刑9月 犯 罪 日 期  108.4.25 108.5.7 108.5.8 偵查機關案號  桃園地檢107年度 毒偵字第7314號 桃園地檢107年度 毒偵字第7314號 桃園地檢107年度 毒偵字第7314號 最後 事實審 法院 桃園地院 桃園地院 桃園地院  案號 108年度審訴字 第1901號 108年度審訴字 第1901號 108年度審訴字 第1901號  判決日期 109.1.21 109.1.21 109.1.21 確定 判決 法院 桃園地院 桃園地院 桃園地院  案號 108年度審訴字 第1901號 108年度審訴字 第1901號 108年度審訴字 第1901號  判決確定日期 109.3.4 109.3.4 109.3.4 是否為得易科罰金之案件  否 否 否 備       註  桃園地檢109年度 執字第5676號 桃園地檢109年度 執字第5676號 桃園地檢109年度 執字第5676號   編號6-13經定應執行有期徒刑3年6月   

編      號  13 14 15 罪      名  毒品危害防制條例 毒品危害防制條例 毒品危害防制條例 宣  告  刑  有期徒刑8月 有期徒刑8月 有期徒刑4月 犯 罪 日 期  108.5.22 108.7.10 108.9.8 偵查機關案號  桃園地檢107年度 毒偵字第7314號 桃園地檢108年度 毒偵字第4013號 桃園地檢108年度 毒偵字第5308號 最後 事實審 法院 桃園地院 桃園地院 桃園地院  案號 108年度審訴字 第1901號 108年度審易字 第2476號 108年度審易字 第2732號  判決日期 109.1.21 109.1.21 109.4.30 確定 判決 法院 桃園地院 桃園地院 桃園地院  案號 108年度審訴字 第1901號 108年度審易字 第2476號 108年度審易字 第2732號  判決確定日期 109.3.4 109.3.4 109.6.3 是否為得易科罰金之案件  否 否 是 備       註  桃園地檢109年度 執字第5676號 桃園地檢109年度 執字第5651號  桃園地檢109年度 執字第12992號    編號6-13經定應執行有期徒刑3年6月   

編      號  16 17 18 罪      名  毒品危害防制條例 毒品危害防制條例 毒品危害防制條例 宣  告  刑  有期徒刑3年8月 有期徒刑3年8月 有期徒刑3年10月 犯 罪 日 期  108.9.12 108.7.27 108.8.18 偵查機關案號  桃園地檢108年度 毒偵字第6818號 桃園地檢108年度 毒偵字第6818號 桃園地檢108年度 毒偵字第6818號 最後 事實審 法院 臺灣高院 臺灣高院 臺灣高院  案號 109年度上訴字 第3612號 109年度上訴字 第3612號 109年度上訴字 第3612號  判決日期 110.1.28 110.1.28 110.1.28 確定 判決 法院 臺灣高院 臺灣高院 臺灣高院  案號 109年度上訴字 第3612號 109年度上訴字 第3612號 109年度上訴字 第3612號  判決確定日期 110.3.10 110.3.10 110.3.10 是否為得易科罰金之案件  否 否 否 備       註  桃園地檢110年度 執字第3770號 桃園地檢110年度 執字第3770號 桃園地檢110年度 執字第3770號   編號16-27經定應執行有期徒刑9年   

編      號  19 20 21 罪      名  毒品危害防制條例 毒品危害防制條例 毒品危害防制條例 宣  告  刑  有期徒刑3年8月 有期徒刑3年8月 有期徒刑3年8月 犯 罪 日 期  108.8.31 108.9.30 108.7.31 偵查機關案號  桃園地檢108年度 毒偵字第6818號 桃園地檢108年度 毒偵字第6818號 桃園地檢108年度 毒偵字第6818號 最後 事實審 法院 臺灣高院 臺灣高院 臺灣高院  案號 109年度上訴字 第3612號 109年度上訴字 第3612號 109年度上訴字 第3612號  判決日期 110.1.28 110.1.28 110.1.28 確定 判決 法院 臺灣高院 臺灣高院 臺灣高院  案號 109年度上訴字 第3612號 109年度上訴字 第3612號 109年度上訴字 第3612號  判決確定日期 110.3.10 110.3.10 110.3.10 是否為得易科罰金之案件  否 否 否 備       註  桃園地檢110年度 執字第3770號 桃園地檢110年度 執字第3770號 桃園地檢110年度 執字第3770號   編號16-27經定應執行有期徒刑9年   

編      號  22 23 24 罪      名  毒品危害防制條例 毒品危害防制條例 毒品危害防制條例 宣  告  刑  有期徒刑3年8月 有期徒刑3年8月 有期徒刑3年8月 犯 罪 日 期  108.8.15 108.8.17 108.9.21 偵查機關案號  桃園地檢108年度 毒偵字第6818號 桃園地檢108年度 毒偵字第6818號 桃園地檢108年度 毒偵字第6818號 最後 事實審 法院 臺灣高院 臺灣高院 臺灣高院  案號 109年度上訴字 第3612號 109年度上訴字 第3612號 109年度上訴字 第3612號  判決日期 110.1.28 110.1.28 110.1.28 確定 判決 法院 臺灣高院 臺灣高院 臺灣高院  案號 109年度上訴字 第3612號 109年度上訴字 第3612號 109年度上訴字 第3612號  判決確定日期 110.3.10 110.3.10 110.3.10 是否為得易科罰金之案件  否 否 否 備       註  桃園地檢110年度 執字第3770號 桃園地檢110年度 執字第3770號 桃園地檢110年度 執字第3770號   編號16-27經定應執行有期徒刑9年   

編      號  25 26 27 罪      名  毒品危害防制條例 毒品危害防制條例 毒品危害防制條例 宣  告  刑  有期徒刑3年8月 有期徒刑3年8月 有期徒刑3年8月 犯 罪 日 期  108.8.2 108.8.7 108.9.20 偵查機關案號  桃園地檢108年度 毒偵字第6818號 桃園地檢108年度 毒偵字第6818號 桃園地檢108年度 毒偵字第6818號 最後 事實審 法院 臺灣高院 臺灣高院 臺灣高院  案號 109年度上訴字 第3612號 109年度上訴字 第3612號 109年度上訴字 第3612號  判決日期 110.1.28 110.1.28 110.1.28 確定 判決 法院 臺灣高院 臺灣高院 臺灣高院  案號 109年度上訴字 第3612號 109年度上訴字 第3612號 109年度上訴字 第3612號  判決確定日期 110.3.10 110.3.10 110.3.10 是否為得易科罰金之案件  否 否 否 備       註  桃園地檢110年度 執字第3770號 桃園地檢110年度 執字第3770號 桃園地檢110年度 執字第3770號   編號16-27經定應執行有期徒刑9年